# 关于金融资产终止确认

提问人：孤 单 的力量 时间：2023-01-31 19:30:00
公司做保理业务给保理申请人做融资，取得保理申请人 4000 万的应收账款债权，这笔应收账款是分期付款的，第一年支付30%，第二年支付30%，第三年支付40%，现在想出售其中的2400w，即前两年的应收账款回款。这样是否满足该金融资产部分仅包括与该金融资产所产生的全部现金流量完全成比例的现金流量部分，这样的话其他条件可满足的情况下，可终止确认2400w吗。

回答人：chenyiwei
如果是以前两年的收款权作为保理，要在部分金融资产层面上运用金融资产终止确认的条件，则应当是“该金融资产部分仅包括金融资产所产生的特定可辨认现金流量”，而不是“该金融资产部分仅包括与该金融资产所产生的全部现金流量完全成比例的现金流量部分”。这要求对每一笔还款都要明确是归还哪一笔欠款。
如果是自动运用先进先出法，例如在第一年的30%欠款尚未完全收回的情况下，后续不论何时收到的还款都默认为首先偿还第一年的欠款，则不满足部分终止确认的条件，没有“特定可辨认的现金流量”，只能针对该 4000 万元整体运用终止确认单独判断原则。